ACORDAO-COMPLETO-2430035

ACÓRDÃO 2705/2020 ATA 38/2020 - PLENÁRIO

VISTOS, relatados e discutidos estes autos de Representação, com pedido de medida cautelar, formulada pela empresa Preserve Segurança e Transporte de Valores Ltda. em face de supostas irregularidades ocorridas no Pregão Eletrônico 7/2020, promovido pela Advocacia-Geral da União/Superintendência de Administração da União no Estado de Pernambuco, que teve por objeto a contratação de empresa especializada na prestação de serviços continuados de vigilância orgânica armada para a Procuradoria da União no Estado de Alagoas, 
ACORDAM os Ministros do Tribunal de Contas da União, reunidos em Sessão Plenária, diante das razões expostas pelo Relator, em:   
9.1. conhecer da representação, satisfeitos os requisitos de admissibilidade constantes no art. 113, § 1º, da Lei 8.666/1993, c/c os arts. 235 e 237, VII, do Regimento Interno deste Tribunal, e no art. 103, § 1º, da Resolução - TCU 259/2014;   
9.2. no mérito, considerar a representação improcedente;
9.3. indeferir o pedido de concessão de medida cautelar formulado pela representante, por ausentes os requisitos para sua adoção;
9.4. dar ciência deste Acórdão à Advocacia-Geral da União - AGU / Superintendência de Administração da União no estado de Pernambuco e à representante, informando que o inteiro teor pode ser consultado no endereço www.tcu.gov.br/acordaos; e
9.5. arquivar os presentes autos, nos termos do art. 250, I, c/c art. 169, V, do Regimento Interno deste Tribunal.

Representação acerca de irregularidades no pregão eletrônico que teve por objeto contratação de empresa especializada na prestação de serviços continuados de Vigilância orgânica armada.

Advocacia -Geral da União.

3. Representante: Preserve Segurança e Transporte de Valores Ltda. (CNPJ 11.179.264/0007-66)

13.1. Ministros presentes: Ana Arraes (na Presidência), Walton Alencar Rodrigues, Augusto Nardes, Aroldo Cedraz, Raimundo Carreiro (Relator) e Bruno Dantas.
13.2. Ministros-Substitutos convocados: Marcos Bemquerer Costa e André Luís de Carvalho.
13.3. Ministro-Substituto presente: Augusto Sherman Cavalcanti.

RAIMUNDO CARREIRO

Trata-se de representação, com pedido de medida cautelar, formulada pela empresa Preserve Segurança e Transporte de Valores Ltda. em face de supostas irregularidades ocorridas no Pregão Eletrônico 7/2020, promovido pela Advocacia-Geral da União/Superintendência de Administração da União no Estado de Pernambuco, que teve por objeto a contratação de empresa especializada na prestação de serviços continuados de vigilância orgânica armada para a Procuradoria da União no Estado de Alagoas, com orçamento estimado em R$ 213.999,72 e vigência de 12 meses, admitida a prorrogação.
2.	Após exame técnico dos autos, a Secretaria de Controle Externo de Aquisições Logísticas (Selog) propôs, em instrução às peças 18 e 19, conhecer da representação, indeferir o pedido de concessão de medida cautelar e, no mérito, considerá-la improcedente, in verbis:
"Instrução Inicial de Representação com Pedido de Cautelar
	A. Identificação do Processo

	TC Processo 031.304/2020-6
	Conhecimento, improcedência, indeferimento de cautelar e arquivamento. 

	Unidade Jurisdicionada
	Uasg

	Advocacia-Geral da União - AGU / Superintendência de Administração da União no Estado de Pernambuco
	110096

	Objeto

	O objeto da presente licitação é contratação de empresa especializada na prestação de serviços continuados de vigilância orgânica armada para a Procuradoria da União no Estado de Alagoas, conforme condições, quantidades e exigências estabelecidas no edital e seus anexos (peça 1, p. 1) . 

	Representante
	CNPJ

	Preserve Segurança e Transporte de Valores Ltda.
	11.179.264/0007-66

	Há pedido de Sustentação Oral?
	Procuração 

	Não
	Peça 15

	Modo de Disputa
	Número do Certame
	Critério de Julgamento

	Pregão Eletrônico
	7/2020
	Menor preço por lote

	Vigência
	Valor Estimado

	Doze meses, prorrogáveis (subitem 15.4, à peça 1, p. 20) . 
	R$ 213.999,72 (peça 16, p. 1) . 

	Fase do Certame

	O contrato 7/2020 foi assinado em 27/8/2020, com a empresa Redentor Segurança e Vigilância Eireli, CNPJ 01.696.924/0001-37, no valor global de R$ 204.517,68, conforme extrato publicado no DOU e registro no Portal de Compras do Governo Federal (peça 16, p. 49 e 50, respectivamente) . 

	B. Alegações do Representante 

	1.	O representante alega, em suma, à peça 1, p. 1-11, que:
	a) durante a fase de lances, a empresa Redentor Segurança e Vigilância Eireli apresentou o melhor lance, mas foi desclassificada por inexequibilidade de sua proposta de preços;
	b) após análise de recurso interposto pela empresa Redentor, a inabilitação foi anulada e sua proposta foi aceita e habilitada;
	c) a representante apresentou pedido de revisão administrativa da decisão arguindo irregularidade na proposta da licitante vencedora (Redentor) , considerando para tanto que aquela empresa, ao inserir sua proposta e demais documentos de habilitação no sistema Comprasnet, identificou-se no sistema, conduta em desacordo com o subitem 7.2.1 do edital do certame, que prevê que será desclassificada a proposta que identifique a licitante que a apresentou;
	d) a pregoeira alega que os documentos só podem ser visualizados por ela e por todos os outros licitantes após o término da etapa de lances;
	e) o próprio edital prevê a verificação prévia das propostas apresentadas, bem como sua desclassificação na mesma oportunidade;
f) etapa prevista nos itens 7.2 e 7.2.1 é anterior à fase de lances, e foi nesse momento que a Redentor anexou sua proposta identificada;
g) a empresa Redentor deveria ter sido desclassificada, nos termos do subitem 7.2.1 do edital (peça 1, p. 6) , em atendimento ao princípio da vinculação ao instrumento convocatório;
h) conforme entendimento do STJ e do TCU, o ato que classificou a empresa Redentor deve ser anulado com base no previsto no art. 49 da Lei 8.666/1993, assim como o contrato eventualmente assinado;
i) os serviços ainda não se iniciaram e a AGU está coberta contratualmente, por instrumento com razoável vigência, para a prestação do serviço licitado.
2.	Ao final requer, em suma, a suspensão do certame por meio de concessão de cautelar e que seja realizada oitiva da entidade e, no mérito, sejam acolhidos os fundamentos apresentados, a fim de que seja declarado nulo o ato que classificou a empresa Redentor, assim como a anulação do contrato eventualmente firmado (peça 1, p. 10-11) .

	C. Exame de Admissibilidade

	Legitimidade do Autor

	O representante possui legitimidade para representar ao Tribunal?
 (Fundamento: art. 113, § 1º, da Lei 8.666/1993, c/c o art. 237 do Regimento Interno/TCU) 
	Sim

	Redação em Linguagem Compreensível

	A representação está redigida em linguagem clara e objetiva, contém nome legível, qualificação e endereço do representante?
 (Fundamento: art. 235 do Regimento Interno/TCU) 
	Sim

	Indício Concernente à Irregularidade ou Ilegalidade

	A representação encontra-se acompanhada do indício concernente à irregularidade ou ilegalidade apontada pelo autor?
 (Fundamento: art. 235 do Regimento Interno/TCU) 
	Sim

	Competência do TCU

	A representação trata de matéria de competência do TCU?
 (Fundamento: art. 235 do Regimento Interno/TCU) 
	Sim

	Interesse Público

	Os argumentos do autor indicam a possibilidade de existência de interesse público, caso restem comprovadas as supostas irregularidades apontadas na peça inicial.
 (Fundamento: art. 103, § 1º, da Resolução - TCU 259/2014) 
	Sim

	Análise quanto ao interesse público: 
Confirmadas as alegações do representante, restará configurado direcionamento do certame. 	

	Conclusão quanto ao Exame de Admissibilidade

	3.	Presentes todos os requisitos de admissibilidade constantes no art. 113, § 1º, da Lei 8.666/1993, c/c os arts. 235 e 237, VII, do Regimento Interno/TCU, e no art. 103, § 1º, da Resolução - TCU 259/2014, a representação deve ser conhecida.

	D. Medida Cautelar - Avaliação dos Pressupostos

	Perigo da Demora

	Há decisão judicial ou administrativa, sem especificação de prazo, para suspender o andamento do processo licitatório ou a contratação?
	Não há informação

	No caso de contratações não decorrentes de Registro de Preços:
	O contrato decorrente do certame já foi assinado?
	Sim

	No caso contratações decorrentes de Registro de Preços:
	A ata de registro de preços decorrente do certame já foi assinada?
	Não se aplica

		O contrato decorrente da ata de registro de preços (que, porventura, seja objeto da representação/denúncia) já foi assinado?
	Não se aplica

		A ata de registro de preços decorrente do certame ainda possui saldo que permita novas contratações pelo órgão gerenciador ou por eventuais adesões?
	Não se aplica

	Análise:

	4.	Não há como concluir acerca da presença do pressuposto, apesar de haver informação sobre a celebração de contrato com a empresa Redentor Segurança e Vigilância Eireli, CNPJ 01.696.924/0001-37, no valor global de R$ 204.517,68 (peça 16, p. 50) , uma vez que não foi possível constatar se houve emissão de ordem de serviço ou realização de pagamento para início efetivo da execução contratual.

	Perigo da Demora Reverso

	O serviço/bem é essencial ao funcionamento das atividades da Unidade Jurisdicionada?
	Sim

	A Unidade Jurisdicionada está coberta contratualmente pelo serviço com razoável vigência (há a possibilidade de voltar a fase ou refazer o certame, a depender da consequência da concessão de cautelar no caso concreto) ou admite prorrogação excepcional?
	Não

	Caso haja a possibilidade de manutenção do contrato com a atual prestadora dos serviços, as condições dessa contratação seriam melhores (menor preço e atendimento satisfatório) que o que se está em vias de contratar?
	Não

	Análise:

	5.	Entende-se configurado o pressuposto do perigo da demora reverso uma vez que a prestação de serviços continuados de vigilância orgânica armada para a Procuradoria da União no Estado de Alagoas seja essencial ao funcionamento do órgão, considerando a segurança das instalações e do público usuário. Além disso, constatando-se que o término da vigência do contrato anterior (20/2015) transcorrerá em 1/10/2020, conforme consta da peça 16, p. 51, não se confirma afirmação da representante quanto a esse ponto, verificando-se, ao contrário, pouco tempo hábil para a realização de nova licitação, ademais com risco de maior onerosidade para realização de eventual contrato emergencial.

	Plausibilidade Jurídica

	A Unidade Jurisdicionada está sujeita aos normativos supostamente infringidos?
	Sim

	Há plausibilidade nas alegações do representante ou nas verificações realizadas pela Unidade Técnica?
	Não

	Há indício de sobrepreço ou superfaturamento?
	Não

	Há grave risco de lesão ao erário, inexecução ou execução insatisfatória do objeto?
	Não

	Análise quanto à plausibilidade jurídica e quanto à necessidade de adoção de medida cautelar:

	6.	O Pregão Eletrônico 7/2020 tem por objeto a contratação de empresa especializada na prestação de serviços continuados de vigilância orgânica armada para a Procuradoria da União no Estado de Alagoas, conforme condições, quantidades e exigências estabelecidas no edital e seus anexos (peça 13, p. 1) .
7.	Trata-se de pregão eletrônico por modo de disputa aberto e fechado (subitem 7.8, à peça 1, p. 6) , cujo critério de julgamento é menor preço por grupo, sob a forma de execução indireta (peça 1, p. 1) .
8.	Em resumo, a argumentação da representante Preserve Segurança e Transporte de Valores Ltda. sustenta o seguinte (peça 1, p. 1-12) :
	a) a proposta da empresa Redentor foi inicialmente desclassificada por não comprovar sua exequibilidade, sendo que após a interposição de recurso, o ato foi anulado e a empresa foi declarada habilitada e vencedora do certame;
	b) a empresa Redentor inseriu no Sistema Comprasnet proposta de preços e demais documentos de habilitação com identificação, em desacordo com o subitem 7.2.1 do edital do certame, que prevê que será desclassificada a proposta que identifique a licitante;
	c) a classificação da empresa Redentor e o decorrente contrato devem ser anulados em atendimento ao subitem 7.2.1 do edital (peça 1, p. 6) e ao princípio da vinculação ao instrumento convocatório.
9.	No tocante à alegada inexequibilidade de preços das propostas apresentadas pela empresa Redentor (contratada) , cumpre ressaltar que a jurisprudência do TCU é farta ao afirmar que, em qualquer situação de suposta inexequibilidade, é inadmissível a desclassificação direta de licitantes sem que lhes seja facultada a oportunidade de apresentar justificativa para os valores ofertados (Acórdãos 79/2010 (Relator: Ministro Marcos Bemquerer) , 1.426/2010 (Relator: Ministro Aroldo Cedraz) , 3240/2010 (Relator: Ministro  Benjamin Zymler) , 1161/2014 (Relator: Ministro José Jorge) , 2214/2014 (Relator: Ministro Augusto Sherman) , 3092/2014 (Relator: Ministro Bruno Dantas) , todos do Plenário do TCU) . Nesse sentido, entende-se como solucionada a questão, tendo em conta que as inconsistências verificadas na proposta da empresa Redentor foram sanadas e a proposta, que se apresentava como a melhor classificada, restou aceita.
10.	Quanto à alegação da representante sobre o envio de proposta identificada no Sistema Comprasnet pela licitante Redentor, vale observar, de início, que o Sistema Comprasnet somente permite a visualização de proposta encaminhada após a fase de lances, conforme consta do manual disponível no Portal de Compras do Governo Federal (https://www.gov.br/compras/pt-br/centrais-de-conteudo/manuais/manual-pregao) - (ver peça 16, p. 56 e 68) :
	REALIZADA SESSÃO PÚBLICA DO PREGÃO ELETRÔNICO
· Acessar: Serviços do Governo > Pregão > Pregão Eletrônico.
· Compreende as seguintes etapas:
Operação, etapa de lances, visualização de propostas, aceitação de propostas, habilitação de fornecedores, abertura/fechamento de prazo para o registro da intenção de recursos, juízo de admissibilidade, encerramento da sessão pública. (grifamos) 
 (...) 
5.3 ETAPA DE LANCES
 (...) 
Importante Saber:
· O licitante somente poderá oferecer lance inferior ao último por ele ofertado e registrado pelo sistema;
· Durante a Sessão Pública, os licitantes serão informados, em tempo real, do valor do menor lance registrado, vedada a identificação do licitante; (grifamos) 
· O sistema eletrônico encaminhará aviso de fechamento iminente dos lances, após o que transcorrerá período de tempo de até trinta minutos, aleatoriamente determinado, findo o qual será automaticamente encerrada a recepção de lances. (grifamos) 

11.	O envio da proposta e seus eventuais anexos e dos documentos de habilitação ocorre em campos distintos do sistema, na etapa anterior à abertura da sessão pública. Portanto, o pregoeiro somente terá acesso aos dados de valor e descrição detalhada do objeto ofertado no Sistema Comprasnet, não sendo possível identificar a empresa licitante ou informações como marca, fabricante e modelo do objeto, haja vista que a visualização da proposta somente será permitida pelo Sistema após o término da fase de lances. 
12.	O Decreto 10.024/2019 estabelece nos arts. 28 e 30, o seguinte:
 (...) 
Art. 26. Após a divulgação do edital no sítio eletrônico, os licitantes encaminharão, exclusivamente por meio do sistema, concomitantemente com os documentos de habilitação exigidos no edital, proposta com a descrição do objeto ofertado e o preço, até a data e o horário estabelecidos para abertura da sessão pública.
§ 1º A etapa de que trata o caput será encerrada com a abertura da sessão pública.
 (...) 
§ 8º Os documentos que compõem a proposta e a habilitação do licitante melhor classificado somente serão disponibilizados para avaliação do pregoeiro e para acesso público após o encerramento do envio de lances. (grifamos) 
 (...) 
Art. 30. Classificadas as propostas, o pregoeiro dará início à fase competitiva, oportunidade em que os licitantes poderão encaminhar lances exclusivamente por meio do sistema eletrônico.
 (...) 
§ 5º Durante a sessão pública, os licitantes serão informados, em tempo real, do valor do menor lance registrado, vedada a identificação do licitante. (grifamos) 
 (...) 
13.	Diante das disposições legais transcritas nos itens 10-12 desta instrução, constata-se o seguinte:
	a) a proposta e os documentos de habilitação somente serão visualizados tanto pelo pregoeiro, quanto pelos demais interessados, após o término da fase de lances;
	b) a vedação à identificação descrita no § 5º do art. 30 do Decreto 10.024/2019 refere-se à identificação do licitante que ofertou o menor lance registrado no Sistema durante a fase de lances.
14.	Verifica-se que é obrigatório encaminhar a proposta e documentação de habilitação antes da sessão de lances. Esses arquivos somente serão acessados depois da sessão de lances (§ 8º do art. 28 do Dec. 10.024/2019) , pelo que não há como esses arquivos serem identificados de modo indevido. Considerando que, conforme demonstrado, não há permissão normativa ou viabilidade técnica, no âmbito do sistema Comprasnet, para o aventado pela empresa representante, não traz a autora qualquer elemento concreto que indique o contrário, nem se identificou, no caso, algum indício na ata do certame que aponte hipótese de falha do sistema no sentido alegado.
15.	O que não pode é o licitante se identificar durante a formulação dos lances (§ 5º do art. 30 do Decreto 10.024/2019) . Ou seja, o normativo estabelece que durante a fase de lances, os licitantes serão informados, em tempo real, do valor do menor lance registrado, vedada a identificação do licitante. Assim, verifica-se que o envio de arquivos antes da sessão pública e a formulação de lances durante a fase de lances são procedimentos distintos e realizados em fases distintas.
16.	Nesse sentido, não assiste razão à representante, considerando que a previsão descrita no subitem 7.2.1 do edital do certame (peça 13, p. 6) , é referente à vedação de identificação do licitante que registrou o menor lance, conforme previsto no § 5º do art. 30 do Decreto 10.024/2019.
17.	Quanto à disputa realizada, dez empresas participaram do Pregão Eletrônico 7/2020, tendo sido a empresa Redentor a que apresentou os menores preços para os dois itens do grupo 1em relação ao valor de referência, conforme quadro a seguir (ver ata do certame e termo de homologação, à peça 17, p. 2-3 e 11, respectivamente) :
	Itens
	Menor lance da Representante 
	Menor lance da empresa Redentor 
	Termo de referência (peça 16, p 1) 

	1
	R$ 99.000,00
	R$ 96.589,00 (negociado R$ 96.576,60) 
	R$ 101.791,44

	2
	R$ 111.450,00
	R$ 107.950,00 (negociado R$ 107.941,08) 
	R$ 112.208,28

	Total
	R$ 210.450,00
	R$ 204.517,68*
	R$ 213.999,72

	* Diferença aproximada de 4% do valor máximo aceitável

18.	Portanto, não se verifica a existência de elementos nos autos que indiquem irregularidade apta a perfazer interesse público suficiente para a continuidade da atuação do TCU quanto ao suscitado no caso concreto.
19.	Diante do exposto, os elementos constantes dos autos permitem, desde já, a conclusão quanto ao mérito da representação como improcedente.

	E. Impacto dos Encaminhamentos Propostos

	Haverá impacto relevante na Unidade Jurisdicionada e/ou na sociedade, decorrente dos encaminhamentos propostos?
	Não

	F. Pedido de Ingresso aos Autos, de Informações/Vistas/Cópias, e de Sustentação Oral

	Há pedido de ingresso aos autos?
	Não

	Análise:

	Há pedido de informações/vistas/cópia do processo?
	Sim

	Análise:
20.	Quanto ao pedido de informações/vistas/cópia do processo de representação, formulado por Gabriel Maciel Fontes (peça 1, p. 11) , propõe-se o seu deferimento, tendo em vista que o pleiteante figura dentre os legitimados previstos no art. 62, caput e parágrafo único, da Resolução-TCU 259/2014, alterada pela Resolução-TCU 316/2020:
Art. 62. São legitimados para solicitar informações ou cópia os órgãos e autoridades que detiverem a prerrogativa constitucional e/ou legal para solicitá-las, bem assim aqueles que, por dever de ofício, estejam tratando do mesmo objeto de processo em tramitação no Tribunal.
Parágrafo único. As soluções de tecnologia da informação pertinentes do Tribunal de Contas da União devem possibilitar que advogados, delegados da Polícia Federal, procuradores e membros do Ministério Público credenciados, ainda que não vinculados a processo previamente identificado, possam acessar, de forma automática, processos eletrônicos, desde que demonstrado interesse para fins apenas de registro, salvo nos casos de processos ou peças classificados como sigilosos e observada a necessidade de registro, nas bases de dados do TCU, da identificação daquele que acessou, do conteúdo que foi acessado e de eventuais ações realizadas no processo durante o acesso. (AC) (Resolução-TCU nº 316, de 22/4/2020, BTCU Deliberações 75/2020) 

	Há pedido de sustentação oral?
	Não

	G. Processos Conexos e Apensos

	Há processos conexos noticiando possíveis irregularidades na contratação ora em análise?
	Não

	Há processos apensos?
	Não

	H. Proposta de Encaminhamento

	21.	Em virtude do exposto, propõe-se:
21.1.	conhecer da representação, satisfeitos os requisitos de admissibilidade constantes no art. 113, § 1º, da Lei 8.666/1993, c/c os arts. 235 e 237, VII, do Regimento Interno deste Tribunal, e no art. 103, § 1º, da Resolução - TCU 259/2014;
21.2.	no mérito, considerar a presente representação improcedente;
21.3.	indeferir o pedido de concessão de medida cautelar formulado pelo representante, tendo em vista a inexistência dos elementos necessários para sua adoção;
21.4.	encaminhar cópia do acórdão que vier a ser prolatado à Advocacia-Geral da União - AGU / Superintendência de Administração da União no estado de Pernambuco e ao representante, informando que o seu inteiro teor, incluindo o relatório e o voto que o fundamentam, poderá ser consultado no endereço www.tcu.gov.br/acordaos; e
21.5.	arquivar os presentes autos, nos termos do art. 250, I, c/c art. 169, V, do Regimento Interno deste Tribunal."

3.	É o relatório.

Não atuou.

REPRESENTAÇÃO. ADVOCACIA-GERAL DA UNIÃO/SUPERINTENDÊNCIA DE ADMINISTRAÇÃO DA UNIÃO NO ESTADO DE PERNAMBUCO. PREGÃO ELETRÔNICO 7/2020. INEXIQUIBILIDADE DA PROPOSTA VENCEDORA. IDENTIFICAÇÃO DA MELHOR PROPOSTA EM MOMENTO ANTERIOR À FASE DE LANCES. NÃO DEMONSTRAÇÃO. AUSÊNCIA DE IRREGULARIDADES. IMPROCEDÊNCIA. INDEFERIMENTO DE MEDIDA CAUTELAR. CIÊNCIA. ARQUIVAMENTO.

REPRESENTAÇÃO (REPR)

Secretaria de Controle Externo de Aquisições Logísticas (Selog).

Relato o presente processo em razão de sorteio realizado nos termos do art. 18-B da Resolução-TCU 175/2005.
2.	Conforme assentado no relatório precedente, trata-se de representação, com pedido de medida cautelar, formulada pela empresa Preserve Segurança e Transporte de Valores Ltda. em face de supostas irregularidades ocorridas no Pregão Eletrônico 7/2020, promovido pela Advocacia-Geral da União/Superintendência de Administração da União no Estado de Pernambuco, que teve por objeto a contratação de empresa especializada na prestação de serviços continuados de vigilância orgânica armada para a Procuradoria da União no Estado de Alagoas, com orçamento estimado em                   R$ 213.999,72 e vigência de 12 meses, admitida a prorrogação. 
3.	O contrato resultante do certame foi assinado em 27/8/2020 com a empresa Redentor Segurança e Vigilância Eireli, CNPJ 01.696.924/0001-37 (primeira colocada) , no valor global de      R$ 204.517,68.
4.	A representante insurgiu-se, em suma, contra as supostas:
- inexequibilidade da proposta apresentada pela contratada; e
- identificação da proposta vencedora em momento não permitido pelo edital.        
5.	Após exame técnico dos autos, a Secretaria de Controle Externo de Aquisições Logísticas (Selog) propôs, em instrução às peças 18 e 19, conhecer da representação, indeferir o pedido de concessão de medida cautelar e, no mérito, considerá-la improcedente.
6.	Razão assiste à unidade técnica. Vejamos.   
7.	A representação deve ser conhecida pois satisfeitos os requisitos de admissibilidade constantes no art. 113, § 1º, da Lei 8.666/1993, c/c os arts. 235 e 237, VII, do Regimento Interno deste Tribunal, e no art. 103, § 1º, da Resolução - TCU 259/2014.
8.	Quanto ao mérito, verifico que a representação, de fato, afigura-se improcedente na medida em que as alegações da representante não encontram lastro nos autos.
9.	Atinente à inexequibilidade, impende ressaltar que o orçamento do objeto estimado pela AGU totalizou R$ 213.999,72, ao passo que a proposta da primeira colocada, R$ 204.517,68 (diferença de R$ 9.482,04, ou seja, menos de 5%) .
10.	Ademais, conforme demonstrado pela unidade técnica, as inconsistências verificadas na proposta da empresa Redentor Segurança e Vigilância Eireli foram sanadas junto ao órgão licitante.     
11.	No que se refere à suposta identificação da proposta vencedora em momento vedado pelo edital, a Selog evidenciou que, diferentemente do que alegou a representante, a proposta da vencedora somente fora identificada pelo pregoeiro e pelas licitantes após o término da fase de lances, o que não está incluído na vedação prevista no § 5º do art. 30 do Decreto 10.024/2019[footnoteRef:2].                 [2:  Art. 30.  Classificadas as propostas, o pregoeiro dará início à fase competitiva, oportunidade em que os licitantes poderão encaminhar lances exclusivamente por meio do sistema eletrônico.§ 5º  Durante a sessão pública, os licitantes serão informados, em tempo real, do valor do menor lance registrado, vedada a identificação do licitante.] 
12.	Perceba-se, portanto, que as irregularidades suscitadas pela representante não encontram base nos elementos de prova acostados aos autos, evidenciando, pois, a improcedência da representação.  
13.	Consequentemente, o pedido de medida cautelar deve ser indeferido pois o pleito não se reveste do requisito da plausibilidade jurídica.
14.	Ante o exposto, acolho as propostas da unidade técnica, cujos fundamentos integram as presentes razões de decidir, e Voto no sentido de que seja adotado o Acórdão que ora submeto a este Plenário.
TCU, Sala das Sessões Ministro Luciano Brandão Alves de Souza, em 23 de setembro de 2020.
RAIMUNDO CARREIRO 
Relator